【裁判字號】    97,抗,2049
【裁判日期】    971212
【裁判案由】    假扣押
【裁判全文】
臺灣高等法院民事裁定                  97年度抗字第2049號
抗  告  人
即  債權人  全球人壽保險股份有限公司
法定代理人  乙○○
相  對  人
即  債務人  太平洋建設股份有限公司
法定代理人  甲○○
上列當事人間假扣押事件，抗告人對於中華民國97年11月6日台
灣台北地方法院97年度北全字第29號裁定，提起抗告，本院裁定
如下：
    主  文
原裁定廢棄。
抗告人以新台幣柒佰壹拾萬元為相對人供擔保後，得對於相對人
之財產於新台幣貳仟壹佰壹拾捌萬元之範圍內為假扣押。
相對人如為抗告人供擔保金新台幣貳仟壹佰壹拾捌萬元後，得免
為或撤銷假扣押。
聲請及抗告訴訟費用由相對人負擔。
    理  由
一、按依民事訴訟法第522條第1項、第523條第1項規定，債權人
    就金錢請求或得易為金錢請求之請求，有日後不能強制執行
    或甚難執行之虞，欲保全強制執行者，得聲請假扣押。又假
    扣押之規定原為保全強制執行之程序，祇須合於他日難於執
    行之條件即可照准，有最高法院18年抗字第269號判例可據
    。
二、抗告人主張：伊與相對人間之房屋租賃契約，已於民國（下
    同）97年2月29日屆期終止，伊已將房屋騰空返還相對人，
    惟相對人經伊催告，遲未返還押租金，伊已對相對人起訴請
    求返還押租金。依相對人97年第三季財務報告中會計師查核
    報告顯示，相對人曾發生資金短缺及其流動性資產不足抵償
    流動負債情形，繼續經營能力仍存有虞慮。且相對人截至97
    年9月30日止之資產負債表，顯示相對人之流動性資產不足
    抵償流動負債。足見相對人財務狀況不佳、繼續經營能力顯
    有疑慮，將成為無資力狀態，若不即為假扣押，恐將來有不
    能執行或甚難執行之虞，爰聲請准供擔保，就相對人之財產
    於2118萬元之範圍內為假扣押等語。
三、經查抗告人就其請求及假扣押之原因，業據其提出房屋租賃
    契約書、函文、郵局存證信函、停車位租賃契約書及相對人
    公司97年及96年（重編）9月30日財務季報表、97年及96年
    （重編）9月30日資產負債表、97年及96年（重編）1月1日
    至9月30日損益表等為證，堪認已釋明其請求及假扣押之原
    因；抗告人並陳明願供擔保，應認亦足以補其釋明之欠缺。
    原法院未及斟酌依上開相對人之財務季報表、資產負債表及
    損益表所示，抗告人主張其恐將來有不能執行或甚難執行之
    虞，應屬有據。原法院以抗告人所提出之證據未能釋明相對
    人主觀上有隱匿財產之意圖，而裁定駁回抗告人所為假扣押
    之聲請，尚有未合。抗告意旨指摘原裁定不當，聲明廢棄，
    為有理由，爰廢棄原裁定，並裁定如主文第二、三項所示。
四、據上論結，本件抗告為有理由，依民事訴訟法第492條、第
    526條第2項、第527條、第95條、第78條，裁定如主文。
中    華    民    國    97    年    12    月    12    日
                  民事第八庭
                      審判長法  官  劉勝吉
                            法  官  連正義
                            法  官  鄭威莉
正本係照原本作成。
本裁定除以適用法規顯有錯誤為理由，並經本院許可外，不得再
抗告。如提起再抗告，應於收受後10日內委任律師為訴訟代理人
向本院提出再抗告狀。並繳納再抗告費新台幣１千元。
中    華    民    國    97    年    12    月    16    日
                            書記官  李垂福


司法院資訊處製作；財團法人民間司法改革基金會備份。
